臺灣板橋地方法院交通事件裁定　　　　95年度交聲字第1891號
原處分機關　交通部公路總局臺北區監理所
異　議　人
即受處分人　甲○○
上列受處分人因違反道路交通管理處罰條例事件，對於交通部公
路總局臺北區監理所於九十五年十月三十日所為之處分（原處分
案號：北監自裁字第裁四○─一ＡＢ二五五八七一號），聲明異
議，本院裁定如下：
    主  文
異議駁回。
    理  由
一、原處分意旨略以：異議人即受處分人甲○○所有之車牌號碼
    八Ａ─五三九五號自用小客車，於民國九十五年八月二十三
    日九時五十九分許，在臺北市○○○路○段一四七巷一號對
    面劃設禁止臨時停車紅線標線路段停車，經臺北市停車管理
    處稽查人員拍照後，填製北市交停字第一ＡＢ二五五八七一
    號舉發違反道路交通管理事件通知單逕行舉發，嗣經交通部
    公路總局臺北區監理所以交通部公路總局臺北區監理所北監
    自裁字第裁四○─一ＡＢ二五五八七一號違反道路交通管理
    事件裁決書，依道路交通管理處罰條例第五十六條第一項第
    一款規定，裁處異議人罰鍰新臺幣（下同）九百元。
二、異議意旨略以：該路段前後地面上皆有劃設紅線，惟獨停放
    位置地面並未無紅線，應無違反禁止臨時停車規定；另紅磚
    道上雖有劃設紅線，但應非政府所劃，應為私人劃設，爰依
    法聲明異議，請求撤銷原處分云云。
三、按汽車駕駛人停車時，在禁止臨時停車處所停車者，處新臺
    幣六百元以上一千二百元以下罰鍰，道路交通管理處罰條例
    第五十六條第一項第一款規定甚明。
四、經查：
  (一)本件受處分人確有於前開時、地在禁止臨時停車處所停車等
    情，有現場採證照片一幀附卷可稽。觀諸現場採證照片，受
    處分人所有之車牌號碼八Ａ─五三九五號自用小客車停放地
    點（即臺北市○○○路○段一四七巷一號對面），確劃設有
    紅色禁止臨時停車線。
  (二)按禁止臨時停車線，用以指示禁止臨時停車路段，以劃設於
    道路緣石正面或頂面為原則，無緣石之道路得標繪於路面上
    ，距路面邊緣以三○公分為度；本標線為紅色實線，線寬除
    設於緣石，正面者以緣石高度為準外，其餘皆為一○公分，
    道路交通標誌標線號誌設置規則第一百六十九條第一項、第
    二項定有明文。是以禁止臨時停車線，應劃設於道路緣石上
    為原則，無道路緣石則劃設於路面上，故判斷該處是否為禁
    止臨時停車處所自應以道路緣石上所顯示之交通標線為準。
    依採證照片顯示，道路緣石上確實劃有紅色實線，受處分人
    辯稱停車處無紅色標線云云，顯非事實。又異議人另辯稱該
    處道路緣石之紅線應為私人劃設云云，惟查上址禁止臨時停
    車紅色實線係由臺北市交通管制工程處所劃設，有臺北市停
    車管理處九十五年十月二日北市停四字第○九五三五六七九
    五○○號函一份附卷可考，足證該處之紅色禁止臨時停車線
    並非私人劃設，是受處分人所辯不足採信。本件事證明確，
    受處分人確有前開駕駛汽車在禁止臨時停車處所停車之違規
    行為，洵堪認定。原處分機關據以依法處分，核無違誤，
    本件異議為無理由，應予駁回。
五、據上論斷，應依道路交通案件處理辦法第十九條，裁定如主
    文。
中　華　民　國　　九十六　　年　   三  　月　  六   　日
              　        交通法庭  法  官　張筱琪
以上正本證明與原本無異
如不服本裁定，應於送達後五日內，向本院提出抗告狀。
      　　　　　　　　　　　　    書記官　廖舜宜
中　華　民　國　　九十六　　年　   三  　月　  六   　日
